臺灣高等法院刑事裁定
110年度聲再字第578號
聲  請  人  
即  被  告  歐佳燕




代  理  人  郭學廉律師
上列聲請人因毒品危害防制條例等案件，對於本院106年度上訴
字第772號，中華民國106年11月14日第二審確定判決（臺灣新北
地方法院104年度訴字第370號，起訴案號：臺灣新北地方檢察署
103年度偵字第33036號），聲請再審，本院裁定如下：
    主  文
再審之聲請駁回。 
    理  由
一、本件聲請再審範圍：本院106年度上訴字第772號判決（下稱
    原確定判決）認定聲請人即受刑人歐佳燕（下稱聲請人）涉
    犯多件違反毒品危害防制條例之案件，惟本件聲請人僅就原
    確定判決附表一編號1、4、5之犯罪事實聲請再審，有其刑
    事再審聲請狀可參（本院卷第7頁至第35頁），並經聲請人
    之代理人陳述明確（本院卷第164至166頁)，則本件僅就其
    聲請再審之犯罪事實（即原確定判決附表一編號1、4、5）
    予以審酌，合先敘明。
二、聲請意旨略稱：
　㈠原確定判決附表一編號1部分：
  ⒈原確定判決雖持：「徵諸證人藍瓊文於原審審理中亦證稱：
    此次交付第一級毒品海洛因之女子與民國103年10月31日交
    付第一級毒品海洛因之女子，並非同一人等語（見原審卷二
    第174頁），而103年10月31日交付第一級毒品海洛因予藍瓊
    文之女子為綽號『小樹』之人」等語，逐做為認定聲請人涉犯
    本節罪嫌之理由。惟遍查原審審判筆錄之內容，皆未有原確
    定判決理由認定「103年10月31日交付第一級毒品海洛因予
    藍瓊文之女子為綽號『小樹』之人」云云之審判筆錄存在。依
    刑事訴訟法第47條之規定：「審判期日之訴訟程序專以審判
    筆錄為證。」原判決如是認定，即有理由與証據不合之違法
    。
　⒉藍瓊文於原審時證述：「（問：你所謂被告簡俊清叫一個女
    生是指被告歐佳燕？）是被告歐佳燕與阿妹仔走出來，我忘
    記是誰拿給我」等語，既未指證聲請人，則原確定判決即認
    定為聲請人，有判決理由與證據不合之情。參諸共同被告簡
    俊清於原審中供述藍瓊文應該無法辨別聲請人與小樹之人，
    則原確定判決再持藍瓊文之證述，認交付毒品予藍瓊文者即
    是聲請人，即有認定事實與證據不合之違失。
　⒊依藍瓊文於原審時之證述：「（問：誰付錢？）我。我和簡
    俊清一人付八百元」等語。當認藍瓊文與簡俊清二人為合資
    購買毒品海洛因，並無原確定判決附表一編號1所示藍瓊文
    向簡俊清購買毒品海洛因之情。於簡俊清既無販賣毒品海洛
    因予藍瓊文之情下，當更無原判決認定聲請人與簡俊清共同
    販賣毒品海洛因予藍瓊文之犯行。故原確定判決對該已存之
    審判筆錄漏未審酌，亦未說明不可採之理由，對於聲請人不
    利，當具有再審之理由。則上揭藍瓊文之証述，為判決確定
    前已存在而未及調查斟酌之證據，核屬刑事訴訟法第420條
    第1項第6款、第3項所稱新證據。
　㈡原確定判決附表一編號4部分：證人周原平於原審證稱：阿妹
    仔騎機車，跟歐佳燕一起來。騎機車的人拿給我，小樹就是
    阿妹仔。是阿妹仔將毒品拿給我，我的錢也是拿給阿妹仔。
    復依簡俊清於原審之供述：我係請「小樹」交給周原平，我
    未曾要歐佳燕拿毒品甲基安非他命給周原平；周原平可辨別
    聲請人與「小樹」之人等語。則於周原平無誤認「小樹」為
    聲請人下，應認本次毒品交付者係阿妹仔而非聲請人，堪認
    聲請人並未參與本次毒品交易，不得僅因聲請人適與「小樹
    」之人一同在場之故，逐認其涉有共犯。今聲請人查得「小
    樹」之真實年籍，核屬於判決後發現之新證據，如經傳喚小
    樹到庭，供簡俊清、周原平指認，查明確非聲請人交付毒品
    下，即可認其應受無罪判決，是具再審之法定理由。
　㈢原確定判決附表一編號5部分：
　⒈聲請人自始否認有參與本次犯行，於原審即稱錢與毒品皆係
    乾妹（即小樹）與蘇進雄親手交易。蘇進雄於偵查中供述：
    「當天是一位女子拿海洛因給我的」，且未指證該名女子即
    係聲請人；於原審審理時，審判長復依職權訊以：「你剛才
    表示你沒有看過被告歐佳燕，為何你在警局指認照片時會說
    編號2就是阿清的老婆？」時，蘇進雄證稱：「警察指照片
    叫我看仔細認不認識，說這就是阿清的老婆歐佳燕，我才說
    我知道。事實上我不知道照片上的人就是歐佳燕」，且同案
    被告簡俊清亦於警詢及原審供稱：「是我本人交付（毒品）
    。蘇進雄能夠辨別聲請人與小樹之人。」則前揭供述應足證
    聲請人與本次毒品交易無關。又聲請人自始否認其為原審判
    決第35頁附表一編號5接聽蘇進雄電話之人，嗣經原審將該
    段通訊監察錄音送請鑑定，因不符鑑定條件而未有結果，則
    卷内即無可認係聲請人涉嫌犯罪之證據，本於證據裁判主義
    及無罪推定法則，聲請人此部分犯行應受無罪判決。
　⒉簡俊清與證人蘇進雄未有金錢交易，堪認本次毒品交易不存
    在對價性；既非買賣，即不得以販賣罪論處，縱認本次確有
    海洛因之交付，但二人間無買賣價金合意亦無價金交付下，
    本次交易實為無償，與轉讓罪之構成要件該當，應適用毒品
    危害防制條例第8條「轉讓第一級毒品」規定論科，詎原審
    竟適用該條例第4條第1項「販賣第一級毒品」罪論處，適用
    法律不當且不利於被告，具有可認被告應受較輕罪名情形，
    且本次交易毒品之數量，依簡俊清於警詢時供稱：「蘇進雄
    要跟我拿1錢的8分之1約0.45公克，我就將0.45公克的海洛
    因毒品給蘇進雄，我沒有向蘇進雄收取金錢。我是在103年1
    2月11日6點在新北市三峽區中山路169巷旁的頂好超商將0.4
    5公克的海洛因毒品給蘇進雄，沒有金錢交易」等語。惟原
    判決就交易數量部分竟載稱：「販售數量不詳之海洛因（起
    訴書誤載為毛重1公克，應予更正）」等語，核確定判決所
    認定事實與證據不合。
　㈣原確定判決有量刑過重之虞：
　⒈原審撤銷改判後，就附表一編號1、4犯行，對聲請人所宣告
    刑度與簡俊清相同，同為有期徒刑15年2月與7年2月，二人
    間無輕重差異可資比較，當認原審撤銷改判後在刑之量處上
    ，對於聲請人仍然不利，認有判決理由之矛盾。
　⒉若依簡俊清於警詢之供述：我是以新臺幣17,000元購得1錢約
    3.6公克的海落因毒品。另我是以新臺幣17,000元購得半兩
    約17.5公克的安非他命毒品等語為其利潤之計算，則原判決
    就附表一編號1、4論處與獲得利潤顯不相當之刑；而原判決
    附表一編號5之部分，因未收受價金，全未獲利，原判決亦
    處顯不相當之刑。縱聲請人上揭犯行皆成罪，刑量上顯存情
    輕法重之情，原判決未依刑法第57條、第59條加以審酌，則
    其所為宣告刑與合併定其應執行刑之判決，有適用法律之違
    誤。
三、按再審制度，係為發現確實之事實真相，以實現公平正義，
    而於案件判決確定之後，另設救濟之特別管道，重在糾正原
    確定判決所認定之事實錯誤，但因不能排除某些人可能出於
    惡意或其他目的，利用此方式延宕、纏訟，有害判決之安定
    性，故立有嚴格之條件限制。刑事訴訟法第420 條第1 項第
    6 款原規定：「因發現確實之新證據，足認受有罪判決之人
    應受無罪、免訴、免刑或輕於原判決所認罪名之判決者」，
    作為得聲請再審原因之一項類型，司法實務上認為該證據，
    必須兼具新穎性（又稱新規性或嶄新性）及明確性（又稱確
    實性）二種要件，始克相當。晚近修正將上揭第一句文字，
    改為「因發現新事實、新證據，單獨或與先前之證據綜合判
    斷」，並增訂第3 項為：「第一項第六款之新事實或新證據
    ，指判決確定前已存在或成立而未及調查斟酌，及判決確定
    後始存在或成立之事實、證據。」放寬其條件限制，承認「
    罪證有疑、利歸被告」原則，並非祇存在法院一般審判之中
    ，而於判罪確定後之聲請再審，仍有適用，不再刻意要求受
    判決人（被告）與事證間關係之新穎性，而應著重於事證和
    法院間之關係，亦即祇要事證具有明確性，不管其出現係在
    判決確定之前或之後，亦無論係單獨（例如不在場證明、頂
    替證據、新鑑定報告或方法），或結合先前已經存在卷內之
    各項證據資料（我國現制採卷證併送主義，不同於日本，不
    生證據開示問題，理論上無檢察官故意隱匿有利被告證據之
    疑慮），予以綜合判斷，若因此能產生合理之懷疑，而有足
    以推翻原確定判決所認事實之蓋然性，即已該當。申言之，
    各項新、舊證據綜合判斷結果，不以獲致原確定判決所認定
    之犯罪事實，應是不存在或較輕微之確實心證為必要，而僅
    以基於合理、正當之理由，懷疑原已確認之犯罪事實並不實
    在，可能影響判決之結果或本旨為已足。縱然如此，不必至
    鐵定翻案、毫無疑問之程度；但反面言之，倘無法產生合理
    懷疑，不足以動搖原確定判決所認定之事實者，仍非法之所
    許。至於事證是否符合明確性之法定要件，其認定當受客觀
    存在之經驗法則、論理法則所支配。又刑事訴訟法第421 條
    關於不得上訴於第三審法院之案件，就足以影響判決之重要
    證據漏未審酌，得聲請再審之規定，雖然未同時配合修正，
    且其中「重要證據」之法文和上揭新事證之規範文字不同，
    但涵義其實無異，應為相同之解釋。從而，聲請人依憑其片
    面、主觀所主張之證據，無論新、舊、單獨或結合其他卷存
    證據觀察，綜合判斷之評價結果，如客觀上尚難認為足以動
    搖第二審確定判決所認定之事實者，同無准許再審之餘地。
    而所謂「足生影響於判決之重要證據漏未審酌」者，係指該
    證據業經法院予以調查或經聲請調查而未予調查，致於該確
    定判決中漏未加以審認，而該證據如經審酌，則足生影響於
    該判決之結果，應為被告有利之判決而言。如當事人所提出
    之證據，縱加以審酌，仍不足以生影響於該判決結果者，或
    法院已加以調查，而本於論理法則、經驗法則，而為證據之
    取捨，不採為被告有利之認定者，即非漏未審酌，自不得據
    為再審之理由。
四、經查：
　㈠原確定判決附表一編號1部分：
　⒈原確定判決綜合聲請人於偵查中之供述、藍瓊文於警詢、偵
    查及原審中之證述、簡俊清與藍瓊文通聯對話之通訊監察譯
    文內容，足認於原確定判決附表一編號1所示之時間、地點
    確由簡俊清與藍瓊文約定購買毒品數量、價錢及交易地點後
    ，由聲請人前往交付第一級毒品海洛因並收取價金，而認聲
    請人涉犯共同販賣第一級毒品罪。核原確定判決已詳敘其調
    查、取捨證據之結果，及憑以認定犯罪事實之心證理由，並
    就聲請人所辯及對其有利之供述何以不採之理由，亦逐一析
    述明確，其所為論斷說明，與卷內訴訟資料悉無不合，並經
    本院調取上開刑事卷宗核閱無訛。是原確定判決本其自由心
    證對證據予以取捨及判斷，並無違背一般經驗法則及論理法
    則之情事。
　⒉聲請人主張原判決理由認定「103年10月31日交付第一級毒品
    海洛因予藍瓊文之女子為綽號『小樹』之人」所據之審判筆錄
    並不存在，而有理由與證據不合之違法等語。惟原確定判決
    並非說明此段文字係證人藍瓊文之證詞，而係原確定判決說
    明其就附表一編號2所認定之事實，係認103年10月31日交付
    毒品予藍瓊文之女子為綽號「小樹」之人，佐以藍瓊文於原
    審審理中所證稱：此次（103年10月21日）交付第一級毒品
    海洛因之女子與103年10月31日交付第一級毒品海洛因之女
    子，並非同一人等語 （見原審卷二第174頁反面），進而認
    簡俊清於偵審中供稱係由綽號「小樹」之人前往約定地點進
    行交易等語，應屬迴護聲請人之詞，前皆說明即為對其有利
    之供述何以不採之理由，故聲請人此等主張，容有誤會，難
    認可採。
　⒊又聲請人主張藍瓊文於原審所稱：是被告歐佳燕與阿妹仔（
    綽號小樹之人）走出來，我忘記是誰拿（毒品）給我等語，
    而未指證聲請人之證詞，有理由與證據不合之違法云云。惟
    觀諸上開證述係於105年12月5日所作成，距案發時間103年1
    0月21日已逾2年，藍瓊文就案發當時確有出現之聲請人及阿
    妹仔，究係何人親手交付毒品，記憶模糊在所難免，故證人
    藍瓊文因記憶模糊而證述忘記等語，無法反面推論聲請人未
    交付毒品。本件依據證人藍瓊文於警詢中證稱：簡俊清我不
    認識，但是我知道歐佳燕是簡俊清的女朋友。與我見面的是
    簡俊清的女朋友歐佳燕，我與歐佳燕購買約0.2公克的海洛
    因毒品，我付了新台幣1千元給歐佳燕等語（見偵卷第214頁
    正反面）；並於偵查中證稱：我沒看過簡俊清，電話是一個
    男的接的，他說歐佳燕是他女友，但是我不知道是否為此男
    子，檢察官提示給我的照片中女子確實是拿毒品給我的歐佳
    燕。當天有拿到海洛因，是歐佳燕將海洛因交給我的等語（
    見偵卷第230頁至第231頁），且該次警詢及偵訊筆錄皆於10
    4年2月10日作成，距案發時間較近（僅3月有餘），對事實
    之經過記憶當較清晰明確，其陳述應出於其真意，且無違法
    取供情事，又依聲請人於偵訊時所供稱：「（問：是否販賣
    毒品給他人？）有，因為簡俊清會威脅我，他因為行動不便
    ，走下樓梯會跌倒，我看他這樣，我就心軟，就幫他拿毒品
    出去給人家，但是錢都是他收的，我只有拿毒品出去而已，
    且他有一個乾妹，也是幫他送毒品，因為我有時候四、五天
    才睡一次覺，所以簡俊清會叫他乾妹幫他送毒品。（問：是
    你在三峽路跟文化路交叉口拿0.2公克海洛因給藍瓊文，他
    給你1000元？）這應該是我交付海洛因給他的，是我乾妹載
    我過去」（見偵卷第241頁反面至242頁），足認案發當時聲
    請人確實知悉簡俊清有販賣毒品，聲請人並於案發當日有與
    藍瓊文見面並交付毒品、收取價金等情。綜上所論，聲請人
    之主張，無非係對原判決業已說明判斷之事項及採證認事職
    權之適法行使，徒憑己見，任意爭辯，妄指原判決違誤，自
    不足採。
  ⒋另聲請人主張依證人藍瓊文於原審所稱：「（問：誰付錢？
    ）我，我和簡俊清一人付八百元」等語（見原審卷二第171
    頁反面），當認藍瓊文與簡俊清二人為合資購買毒品海洛因
    ，更無原判決認定聲請人與簡俊清共同販賣毒品海洛因予藍
    瓊文之犯行，而認原判決對該次審判筆錄內容漏未審酌云云
    。惟查，綜觀證人藍瓊文於原審證述之全部過程，可知證人
    藍瓊文上開證述其與簡俊清一人付八百元之證詞後，檢察官
    立即與證人藍瓊文確認何以與偵查中所述不符，證人藍瓊文
    則立即澄清並說明第一次與簡俊清、聲請人交易毒品確實以
    一千元購買，並由聲請人負責交付海洛因等語明確（見原審
    卷二第172頁），衡情證人藍瓊文與簡俊清交易毒品之次數
    並非僅一次，證人藍瓊文混淆數次交易之情形，並無違常情
    ，且觀諸證人藍瓊文先前於偵查中所稱：「（提示103年10
    月21日監聽譯文內容）接電話的人是一個男的，應該是歐佳
    燕的男友，但我沒看到人，這通電話是我要拿海洛因的。（
    問：是你要向歐佳燕買海洛因嗎？）我打電話跟那個男生講
    ，他要我在那邊等，他說有個女生會拿出來。我沒看過簡俊
    清」，並佐以共同被告簡俊清於原審審判期日供稱：「（問
    ：你每次交付毒品海洛因或安非他命時，時間是否會很長？
    ）當時我腳受傷，只有跟蘇進雄有見面」等語，可知證人藍
    瓊文證述簡俊清與聲請人共同販賣海洛因一節，始終前後一
    致，並無瑕疵可指，並與共同被告簡俊清自白之內容相符，
    堪認簡俊清與聲請人確實有共同販賣海洛因，應無疑義。故
    聲請人此部分主張，亦難可採。
　㈡原確定判決附表一編號4部分：
　⒈原確定判決綜合聲請人於偵查及本院之供述、證人周原平於
    偵查、原審及本院之證述、共同被告簡俊清與證人周原平通
    聯對話之通訊監察譯文內容，足認於原確定判決附表一編號
    4所示之時間、地點確由共同被告簡俊清與證人即買受人周
    原平約定購買毒品數量、價錢及交易地點後，由聲請人搭載
    綽號「小樹」之人一同前往交付第二級毒品甲基安非他命並
    收取價金，而認聲請人涉犯共同販賣第二級毒品罪。核原確
    定判決已詳敘其調查、取捨證據之結果，及憑以認定犯罪事
    實之心證理由，並就聲請人所辯及對其有利之供述何以不採
    之理由，亦逐一析述明確，其所為論斷說明，與卷內訴訟資
    料悉無不合，並經本院調取上開刑事卷宗核閱無訛。是原確
    定判決本其自由心證對證據予以取捨及判斷，並無違背一般
    經驗法則及論理法則之情事。
　⒉聲請人主張依證人周原平於原審所稱：「是阿妹仔將毒品拿
    給我。我的錢也是拿給阿妹仔」等語，應認聲請人僅係與阿
    妹仔一同在場而未參與此次毒品交易，與周原平進行交易之
    人係阿妹仔；復據簡俊清於原審之供述：「我係請『小樹』交
    給周原平，我未曾要歐佳燕拿毒品甲基安非他命給周原平」
    等語，足認本次毒品交付者係阿妹仔，聲請人僅一同在場而
    未參與本次毒品交易，並提出「小樹」之真實年籍，作為本
    次再審之新證據云云。惟查，證人周原平於本院前審審判程
    序已明確證述：「（問：103年12月5日小樹與歐佳燕一起來
    的時候，歐佳燕有無看見小樹交付你毒品的經過？）那時候
    我離他們大約二、三步而已，當時他們是一起坐在摩托車上
    。（問：剛才你說有問東西有沒有帶來？這是向誰問的？）
    我是對她們兩人一起問的。歐佳燕當時有沒有聽到我不敢說
    」（見本院106年度上訴字第772號卷第27頁），可見交付毒
    品與現金之當下，聲請人與「小樹」均一同坐在機車上，聲
    請人豈有不知正在從事毒品之交易，況觀諸聲請人於偵查中
    之自承：「（問：一朵花說103年12月5日23時15分，撥打電
    話給簡俊清，跟簡俊清約在姑娘廟見面，要買毒品，你是否
    知悉？）我記得他有去姑娘廟，那次我跟我乾妹一起過去，
    是我乾妹說要去找他，我大概想也知道，一朵花找簡俊清就
    是要拿毒品」等語，益徵聲請人確實搭載「小樹」前往與證
    人周原平交易毒品，聲請人即便傳喚「小樹」到庭作證，亦
    無法動搖原判決附表一編號4所認定共同被告簡俊清與聲請
    人、「小樹」共同販賣甲基安非他命之犯行。至聲請人主張
    共同被告簡俊清所為對聲請人有利之供述，原判決業已綜合
    卷內證據資料，本於調查所得心證，分別定其取捨而為事實
    上之判斷，均已詳加說明其不採信之理由，其證據之取捨及
    判斷並不違背證據法則、經驗法則及論理法則，故聲請人此
    部分主張，尚難可採。
　㈢原確定判決附表一編號5部分：
　⒈原確定判決綜合聲請人於本院審理之供述、證人蘇進雄於偵
    查中之證述、共同被告簡俊清於警詢及偵查中之供述、簡俊
    清與蘇進雄通聯對話之通訊監察譯文內容，足認於原確定判
    決附表一編號5所示之時間、地點確由共同被告簡俊清與證
    人蘇進雄約定購買毒品數量、價錢及交易地點後，由聲請人
    前往交付第一級毒品海洛因予證人蘇進雄，而認聲請人涉犯
    共同販賣第一級毒品罪。核原確定判決已詳敘其調查、取捨
    證據之結果，及憑以認定犯罪事實之心證理由，並就聲請人
    所辯及對其有利之供述何以不採之理由，亦逐一析述明確，
    其所為論斷說明，與卷內訴訟資料悉無不合，並經本院調取
    上開刑事卷宗核閱無訛。是原確定判決本其自由心證對證據
    予以取捨及判斷，並無違背一般經驗法則及論理法則之情事
    。
　⒉聲請人主張依共同被告簡俊清於原審中供稱證人蘇進雄能辨
    別聲請人與阿妹仔，且證人蘇進雄於104年3月25日偵查中僅
    稱「當天是一個女子拿海洛因給我的」，而從未指認該女子
    即是聲請人，原判決不得就此推認該某位女子即為聲請人；
    又原審將蘇進雄與簡俊清之通訊監察錄音送請鑑定，因不符
    鑑定條件而未有結果，即無法認定係聲請人接聽該通電話，
    則卷內無聲請人涉嫌犯罪之證據，原判決有認定事實不依證
    據裁判之違法云云。惟查，依聲請人於104年2月9日偵查中
    供稱：「（提示蘇進雄103年12月11日17時41分許起撥打簡
    俊清電話號碼0000000000號電話監聽譯文）我知道女生是一
    級的，該通電話應該是要聯絡買賣毒品，有分41跟81，41比
    較多，蘇進雄第一通有講到女的，他說我會給你錢81，應該
    是要81的女生，簡訊『中山路頂好』係伊跟簡俊清住的汽車旅
    館附近，當時只有伊跟簡俊清在，乾妹『小樹』休息3天回花
    蓮，後來通聯是一個女的接的說『喂』，蘇進雄說『到了』，該
    名女子係伊」等語（見偵卷第204至205頁）；於本院審理中
    供稱：「當時他（簡俊清）腳受傷，當天小樹沒有跟我們一
    起去」等語，可知綽號「小樹」之人於前開通話之際既未在
    場，則附表一編號5所示於103年12月11日5時56分及57分之
    通訊監察譯文應係由聲請人接聽無訛，並佐以證人蘇進雄於
    104年3月25日偵查中證述係由一名女子交付海洛因乙節，足
    認103年12月11日應係由聲請人前往交付第一級毒品海洛因
    無誤，且亦符合向來共同被告簡俊清與聲請人共同販賣毒品
    ，係由聲請人負責交易毒品並收取價金之模式。「小樹」之
    人到庭實無從推翻原確定判決所認定之事實，聲請人所執前
    詞，並非可採。
　⒊又聲請人主張簡俊清與蘇進雄二人僅係轉讓毒品而未有金錢
    交易，即不得以販賣毒品罪論處，且該次毒品交易重量亦無
    不明確情形，則原確定判決內記載販售數量不詳之海洛因，
    即原判決所認定事實與證據不合云云。惟證人蘇進雄於104
    年3月25日偵查中已明確證述：「（問：當天究竟是你要跟
    他買但是先欠著，還是他送你海洛因？）我是要買，但是至
    今都還沒拿錢給簡俊清」（見偵卷第410頁），足見原確定
    判決認定本件確由共同被告簡俊清與證人蘇進雄約定購買毒
    品數量、價錢及交易地點後，由聲請人前往交付海洛因，應
    無疑義。至交易數量部分，原判決記載數量不詳，不影響原
    判決認定聲請人有如附表一編號5所示之犯行。聲請人此部
    分主張，無非係對原判決業已說明判斷之事項及採證認事職
    權之適法行使，徒憑己見，任意爭辯，妄指原判決違誤，自
    不足採。
　㈣按刑事訴訟法第420條第1項第6款所謂「輕於原判決所認罪名
    之判決」者，所稱「罪名」，與輕於原判決所宣告之「罪刑
    」有別，係指與原判決所認罪名比較，係相異且法定刑較輕
    之罪名而言。同一罪名之有無刑罰加減之原因，如自首、未
    遂犯、累犯等刑之加減，僅影響科刑範圍，但罪質不變，至
    於宣告刑之輕重，乃量刑問題，均非屬前揭法條所指罪名範
    圍，自不得據為聲請再審之原因（最高法院108年度台抗字
    第1525號、107年度台抗字第1338號裁定意旨參照）。揆諸
    上開最高法院裁定意旨，聲請人主張量刑過重之部分，則非
    再審程序所得救濟，其聲請再審無理由，應予駁回。
五、綜上所述，聲請人所據以主張之新證據，或僅係對卷內已存
    之證據再事爭執而否認犯行，非屬所謂之新事實、新證據，
    亦未有重要證據漏未審酌；或與原確定判決所確認之犯罪事
    實無何關聯；或單獨或與先前之證據綜合判斷，並無法產生
    合理懷疑，不足以動搖原有罪確定判決，而得為聲請人無罪
    、免訴、免刑或輕於原確定判決所認罪名，核與刑事訴訟法
    第420條第1項第6款規定之要件不符，本件聲請再審為無理
    由，應予駁回。
據上論斷，依刑事訴訟法第434條第1項，裁定如主文。
中　　華　　民　　國　　111 　年　　 1　　月　　21　　日
                  刑事第十二庭  審判長法　官  陳如玲
　　　　　　　　　　　　　　　　　　　法　官  廖建瑜
　　　　　　　　　　　　　　　　　　　法　官  魏俊明
以上正本證明與原本無異。
如不服本裁定，應於收受送達後十日內向本院提出抗告狀。
                                      書記官  賴尚君
中　　華　　民　　國　　111 　年　　1 　　月　　21　　日